【裁判字號】    95,易,701
【裁判日期】    950727
【裁判案由】    竊盜
【裁判全文】
臺灣士林地方法院刑事判決               95年度易字第701號
公  訴  人  臺灣士林地方法院檢察署檢察官
被      告  丙○○
            丁○○
上列被告因竊盜案件，經檢察官提起公訴（95年度偵字第6780號
），本院判決如下：
    主  文
丙○○結夥三人以上，踰越安全設備竊盜，累犯，處有期徒刑捌
月。
丁○○結夥三人以上竊盜，累犯，處有期徒刑柒月。
    事  實
一、丙○○曾於民國92年間，因違反毒品危害防制條例案件，為
    本院判處有期徒刑5 月確定，於93年11月17日縮刑期滿執行
    完畢；丁○○曾分別於83年、86年間，因竊盜及違反麻醉藥
    品管理條例案件，為法院判處有期徒刑8 月、2 年6 月及3
    年5 月確定，於93年2 月28日縮刑期滿執行完畢。二人仍不
    知悔改，而於95年5 月23日下午6 至7 時許，丙○○駕駛車
    牌KD-7397 號自用小客車載同甲○○（55年6 月8 日生，另
    由檢察官偵辦處理），行經台北縣淡水鎮忠寮里破瓦厝子1
    之6 號前，見該址準備出售之工廠無人居住及看管，且大門
    半開，2 人為竊取工廠內之物品以資變賣朋分，乃萌生意圖
    為自己不法所有之犯意聯絡，均踰越張魏碧玉所有上開工廠
    廠房之窗戶安全設備，侵入該廠房內（侵入他人建築物部分
    未據告訴），2 人即以現場之拖板車載運乙○○（張魏碧玉
    之丈夫）友人所有置放於該處之新五洲變壓器、水冷式冰水
    機組、挖土機挖斗各1 台及冷凍機2 台，惟於行竊行為進行
    中，因該等機器體積及重量過大，無法載離現場，遂先拖至
    廠房門邊，並於同日晚上7 時56分許，由甲○○以00000000
    00號行動電話撥打00000000號電話予擁有附傾卸機小貨車之
    丁○○，告知欲出售一些東西，雙方即相約至丁○○住處見
    面。屆同日晚上8 至9 時許，甲○○與丙○○至丁○○住處
    ，先持在上開處所竊得之一些廢鐵以新台幣（下同）3,000
    餘元之價格出售予尚不知情之丁○○，再由甲○○告知：「
    伊2 人於當天下午，在淡水山上某處拔了一些馬達、機器，
    伊等車子無法搬，請你幫忙搬，且這些東西可以賣給你。」
    ，丁○○乃明知丙○○及甲○○係竊取上開物品，且為收購
    上開機器及抵扣甲○○積欠之10,000元，遂夥同該2人 ，共
    同基於意圖為自己不法所有之合同竊盜犯意聯絡，約定共同
    前往上開廠房，丙○○駕駛上開車牌KD-7397 號自用小客載
    同甲○○，引導丁○○駕駛已報銷原車牌為BU-4997 號自小
    貨車，於同日晚上11時許，經由上開工廠大門，進入工廠內
    ，在廠房門邊共同將上開機器搬運上車，竊取得手後，3 人
    駕車駛出上開工廠，於翌日（24日）凌晨零時30分許，正準
    備離開之際，為警當場逮捕。
二、案經臺北縣政府警察局淡水分局報告臺灣士林地方法院檢察
    署檢察官偵查起訴。
    理  由
一、上揭犯罪事實，業據被告丙○○及丁○○於本院審理中坦承
    不諱，互核相符，且證人暨同案被告甲○○於警詢、偵查亦
    結證其確實與丙○○行竊及與丁○○共同搬運贓物之情節明
    確（參見偵查卷第10至12頁、第74頁），又證人乙○○於警
    詢中（檢察官及被告丙○○、丁○○均同意有證據能力）結
    證失竊情節綦詳（參見偵查卷第16至17頁），復有丙○○使
    用0000000000號行動電話與丁○○使用之00000000號室內電
    話於95年5 月23日通聯紀錄（參見本院卷第159 頁）、BU-4
    997 號自小貨車汽車過戶登記車、汽車新領牌照登記書、贓
    物認領保管單各1 紙及現場照片10幀附卷（以上均參見偵查
    卷第37至45頁）可憑，應甚明確，而堪認定。
二、按被告丙○○與甲○○基於竊取上開工廠內物品以資變賣朋
    分之謀議，均踰越上開工廠廠房之窗戶安全設備，侵入該廠
    房內，以現場之拖板車載運他人所有置放於該處之上開機器
    ，惟於行竊行為進行中，因該等機器體積及重量過大，無法
    載離現場，乃由被告丙○○、甲○○與丁○○連絡約定由被
    告丁○○駕駛自小貨車載運，被告丁○○並可收購該等機器
    ，因被告丙○○及甲○○所搬運之上開機器尚在上開工廠範
    圍內，並未完全脫離原保管人之支配範圍，竊盜犯行並未既
    遂，則被告丁○○基於共同搬運上開機器之故意，參與正在
    進行中之竊盜犯罪構成要件實行行為，顯然與上開2 人有竊
    盜犯罪之犯意聯絡及行為分擔，而具備竊盜犯罪事中共同正
    犯之要件，而對於其參與以後之犯罪負責，至為明確。
三、核被告丙○○所為，係犯刑法第321 條第1 項第2 、4 款結
    夥三人以上踰越安全設備竊盜罪；被告丁○○所為，係犯同
    法第321 條第1 項第4 款結夥三人以上竊盜罪。公訴人於起
    訴書中雖認被告2 人均涉犯同條項第4 款結夥三人以上竊盜
    罪嫌，惟實行公訴之檢察官於本院審理中已變更起訴法條如
    上，爰不再變更起訴法條。被告丙○○、甲○○就本件刑法
    第321 條第1 項第2 款踰越安全設備竊盜罪部分犯行，有犯
    意聯絡及行為分擔，均為共同正犯。而被告丙○○、甲○○
    及丁○○就本件刑法第321 條第1 項第4 款結夥三人以上竊
    盜罪部分犯行，有犯意聯絡及行為分擔，均為共同正犯。又
    按被告行為後，刑法第2 條法律變更適用、第28條共同正犯
    及第47條累犯之規定，已於94年1 月7 日經立法院修正三讀
    通過，總統命令公布，於95年7 月1 日施行，該第2 條係規
    範行為後法律變更適用所生新舊法律比較適用之準據法，於
    新法施行後，應適用新法第2 條第1 項之規定，為「從舊從
    新」之比較。又修正前刑法第28條規定：「二人以上共同實
    施犯罪之行為者，皆為正犯。」，修正後刑法第28條規定：
    「二人以上共同實行犯罪之行為者，皆為正犯。」，剔除未
    參與犯罪實行行為之預備及陰謀共同正犯，然對本件被告丙○○、丁○○及甲○○而言，其等均已參與實行行為，修正
    前後之規定，並無何者有利或不利之情形，爰依修正後刑法
    第2 條第1 項前段之規定，適用行為時之修正前刑法第28條
    之規定，均論以共同正犯。再修正前刑法第47條規定：「受
    有期徒刑之執行完畢，或受無期徒刑或有期徒刑一部之執行
    而赦免後，5 年以內再犯有期徒刑以上之罪者，為累犯，加
    重本刑至2 分之1 。」，修正後該47條第1 項規定：「受徒
    刑之執行完畢，或一部之執行而赦免後，5 年以內故意再犯
    有期徒刑以上之罪者，為累犯，加重本刑至2 分之1 。」，
    則被告丙○○、丁○○有如事實欄所載之犯罪科刑及執行情
    形，此有臺灣高等法院被告前案紀錄表在卷可按，其等均係
    於受有期徒刑之執行完畢後，5 年內故意再犯本件有期徒刑
    以上之罪，無論依修正前後之新舊法，均為累犯，並無何者
    有利或不利之情形，爰依修正後刑法第2 條第1 項前段之規
    定，適用行為時之修正前刑法第47條之規定，均應依法加重
    其刑。爰審酌被告2 人均正值盛年，不思正途營生，竟冀望
    不勞而獲竊取他人財物、參與犯罪程度，及犯罪之動機、目
    的、手段、竊得之財物價值及其犯罪後均犯行等其他一切情
    狀，分別量處如主文所示之刑，以示懲戒。
據上論斷，應依刑事訴訟法第299 條第1 項前段，修正後刑法第
2 條第1 項前段、刑法第321 條第1 項第2 款、第4 款、修正前
刑法第28條、第47條，判決如主文。
本案經檢察官繆卓然到庭執行職務。
中    華    民    國    95    年    7     月    27    日
                  刑事第一庭審判長法  官 雷雯華
                                  法  官 張國棟
                                  法  官 賴邦元
以上正本證明與原本無異。
如不服本判決，應於判決送達後10日內，向本院提出上訴狀。
                                  書記官 陳漢朝
中    華    民    國    95    年    7     月    28    日
附錄本案論罪科刑法條全文：
中華民國刑法第321 條（加重竊盜罪）
犯竊盜罪而有左列情形之一者，處6 月以上、5 年以下有期徒刑
：
一  於夜間侵入住宅或有人居住之建築物、船艦或隱匿其內而犯
    之者。
二  毀越門扇、牆垣或其他安全設備而犯之者。
三  攜帶兇器而犯之者。
四  結夥三人以上而犯之者。
五  乘火災、水災或其他災害之際而犯之者。
六  在車站或埠頭而犯之者。
前項之未遂犯罰之。


司法院資訊處製作；財團法人民間司法改革基金會備份。
